---
title: "R נספח קוד"
author: Sheli and Lior
date: December 11, 2018
output:
  word_document: default
  html_document: default
  pdf_document: default
---

התקנת חבילות
# ```{r}
# install.packages("corrplot")
# install.packages("ggplot2")
# install.packages("reshape")
# install.packages("sqldf")
# install.packages("mice")
# install.packages("sm")
# install.packages("readr")
# install.packages("sqldf")
# install.packages("corrplot")
# install.packages("Amelia")
```
טעינת ספריות
```{r}

library(readr)
library(MASS)
library(fitdistrplus)
library(magrittr)
library(dplyr)
library(lazyeval)
library(parallel)
library(e1071)
library(plotly)
library(ggplot2)
library(triangle)
library(knitr)
library(fitdistrplus)
library(magrittr)
library(reshape)
library(corrplot)
library("sqldf")
library("mice")
library(sm)
library(corrplot)
library("Amelia")

```
#טעינת בסיס נתונים 
```{r}
Data_input <- choose.files()
Data <- read.csv(Data_input,header=TRUE)
n=nrow(Data)
```
##הבנת הנתונים
#2. הסתברויות אפריוריות וקשרים בין מאפיינים
חישוב הסתברויות אפריוריות - בדיד
```{r}

job <-  sqldf ("select job, count(*) as probability
                    from Data
                    group by job
                    ")
job$probability <- job$probability/ n


education <-  sqldf ("select education,count(*) as probability
                    from Data
                    group by education
                    ")
education$probability <- education$probability/ n

marital <-  sqldf ("select marital,count(*) as probability
                    from Data
                    group by marital
                    ")
marital$probability <- marital$probability/ n

education <-  sqldf ("select education,count(*) as probability
                    from Data
                    group by education
                    ")
education$probability <- education$probability/ n

default <-  sqldf ("select `default`,count(*) as probability
                    from Data
                    group by `default`
                    ")
default$probability <- default$probability/ n

housing <-  sqldf ("select housing,count(*) as probability
                    from Data
                    group by housing
                    ")
housing$probability <- housing$probability/ n

loan <-  sqldf ("select loan,count(*) as probability
                    from Data
                    group by loan
                    ")
loan$probability <- loan$probability/ n

contact <-  sqldf ("select contact,count(*) as probability
                    from Data
                    group by contact
                    ")
contact$probability <- contact$probability/ n

poutcome <-  sqldf ("select poutcome,count(*) as probability
                    from Data
                    group by poutcome
                    ")
poutcome$probability <- poutcome$probability/ n


gender <-  sqldf ("select gender,count(*) as probability
                    from Data
                    group by gender
                    ")
gender$probability <- gender$probability/ n

month <-  sqldf ("select month,count(*) as probability
                    from Data
                    group by month
                    ")
month$probability <- month$probability/ n

day <-  sqldf ("select day,count(*) as probability
                    from Data
                    group by day
                    ")
day$probability <- day$probability/ n

y  <- sqldf ("select y, count(*) as probability
                    from Data
                    group by y
                    ")
y$probability <- y$probability/ n

```
חישוב הסתברויות אפריוריות -רציף
```{r}

 ggplot(data=Data, aes(Data$age)) + 
  geom_histogram(breaks=seq(20, 80, by = 2), 
                 col="red", 
                 fill="green", 
                 alpha = .2) + 
  labs(title="Histogram for Age") +
  labs(x="Age", y="Count")+scale_x_continuous(breaks = pretty(Data$age, n = 10)) 


ggplot(data=Data, aes(Data$balance)) + 
  geom_histogram(breaks=seq(-1865,38126,by =350), 
                 col="red", 
                 fill="green", 
                 alpha = .2) + 
  labs(title="Histogram for Balance") +
  labs(x="Balance", y="Count")+scale_x_continuous(breaks = pretty(Data$balance, n = 10)) 


ggplot(data=Data, aes(Data$campaign)) + 
  geom_histogram(breaks=seq(1,58,by = 2), 
                 col="red", 
                 fill="green", 
                 alpha = .2) + 
  labs(title="Histogram for Campaign") +
  labs(x="Campaign", y="Count")+scale_x_continuous(breaks = pretty(Data$campaign, n = 10)) 

ggplot(data=Data, aes(Data$pday)) + 
  geom_histogram(breaks=seq(-1,854,by =15), 
                 col="red", 
                 fill="green", 
                 alpha = .2) + 
  labs(title="Histogram for Pday") +
  labs(x="Pday", y="Count")+scale_x_continuous(breaks = pretty(Data$pday, n = 10)) 

ggplot(data=Data, aes(Data$previous)) + 
  geom_histogram(breaks=seq(0,32,by = 1), 
                 col="red", 
                 fill="green", 
                 alpha = .2) + 
  labs(title="Histogram for Previous") +
  labs(x="Previous", y="Count")+scale_x_continuous(breaks = pretty(Data$previous, n = 10)) 


ggplot(Data, aes(x=Data$month)) +
  geom_bar(fill="steelblue")+labs(title = "Histogram for month",x ="month")


ggplot(Data, aes(x=Data$day)) +
  geom_bar(fill="steelblue")+labs(title = "Histogram for day",x ="day")


```
קשר בין משתנים מסבירים
קשר בין משתנים בדידים בעזרת מדד קרמר
```{r}

CatData = Data[,c(2,3,4,5,7,8,9,10,11,15,16,17)]
x2 = chisq.test(CatData[,1],CatData[,1])
CramerMat <- matrix(ncol = length(CatData), nrow = length(CatData))

for (i in 1:nrow(CatData)){
  for (j in 1:ncol(CatData)){
    r = length(unique(CatData[,i]))
    c = length(unique(CatData[,j]))
    x2 = chisq.test(CatData[,i],CatData[,j])
    x2 = unname(x2$statistic)
    CramerMat[i,j]=sqrt((x2/n)/min(c-1,r-1))
  }
}
colnames(CramerMat) = c("job","marital","education", "default","housing","loan","contact","day","month","poutcome","gender","y")
rownames(CramerMat) = c("job","marital","education", "default","housing","loan","contact","day","month","poutcome","gender","y")
corrplot.mixed(CramerMat, lower.col = "black",tl.cex=0.57, number.cex = .7)
```
קשר בין משתנים רציפים לבדידים - box plot
```{r}
boxplot(Data$age~Data$education,data=Data, main="Education dependency in age", 
  	xlab="education", ylab="age")
boxplot(Data$pdays~Data$y,data=Data, main="y dependency in pdays", 
  	xlab="y", ylab="pdays")

```
קשר בין משתנים רציפים בעזרת מקדם מתאם פירסון
```{r}
plot(x=Data$age, y=Data$balance)
data2 <- Data[c(1,6,12,13,14)]
cor(data2)
```

#איכות הנתונים
הגדרת משתנים קטגוריאלים
```{r}
Data$day=factor(Data$day)
Data$job=factor(Data$job)
Data$marital=factor(Data$marital)
Data$education=factor(Data$education)
Data$default=factor(Data$default)
Data$housing=factor(Data$housing)
Data$loan=factor(Data$loan)
Data$contact=factor(Data$contact)
Data$poutcome=factor(Data$poutcome)
Data$Gender=factor(Data$Gender)
Data$month=factor(Data$month)
Data$y=factor(Data$y)

```
בדיקת נתונים שאינם הגיוניים
```{r}
# בדיקת טווחים למשתנים
range(Data$age)
range(Data$previous)
range(Data$balance)
range(Data$campaign)
range(Data$pdays)
```
זיהוי ערכים חסרים
```{r}
sapply(Data,function(x) sum(is.na(x))/3406)
missmap(Data, main = "Missing values vs observed")

```
##הכנת הנתונים
נתונים חסרים - 
איחוד בין unknown /Unknown
לערכי NA על מנת לאפשר טיפול והתייחסות אליהם. 
```{r}
for ( i in 1:nrow(Data)) {
  for (j in 1:ncol(Data)){
    if (!is.na(Data[i,j])) {
    if (Data[i,j] == "Unknown" || Data[i,j] == "unknown")
      Data [i,j] <-  NA }
  }
}
```
השמטת תצפיות בעלות חוסר רב
```{r}
data = Data
data <- data[rowSums(is.na(data)) < 3, ]
```
יצירת קטגוריה חדשה של unkwon עבור משתנה Poutcome
```{r}
Data$poutcome[is.na(Data$poutcome)] <- "unknown"
```
השמטת מאפיינים בעלי איכות נמוכה
בחנו בעזרת מבחן חי בריבוע את הקורלציה בין gender
לבין המשתנה המסובר. בשל תוצאות המבחן בחרנו להסיר את המשתנה
```{r}
df <- subset(Data, select = c(16,17)) #subset y and gender
df <- na.omit(df) #NA remove
chisq.test(x= df$Gender, y= df$y)
Data$Gender <-  NULL
```
השלמת ערכים חסרים education,job
על ידי שכיח
```{r}
#job
x <- unlist(Data$job)
tt <- table(x)
Data$job[is.na(Data$job)] <- names(tt[tt==max(tt)])

#education
x <- unlist(Data$education)
tt <- table(x)
Data$education[is.na(Data$education)] <- names(tt[tt==max(tt)])

```
השלמת ערכים חסרים של משתנה contact באמצעות רגרסיה לוגיסטית.
```{r}

logistic_data <- Data
logistic_data <- logistic_data[!is.na(logistic_data$contact),]
full_model <- glm(contact ~ age+ job + marital + education +default + balance + housing + loan + day + month + campaign + pdays+ previous+poutcome, data = logistic_data, family = binomial("logit"))
model= step(full_model)
summary(model)
anova(model, test="Chisq")
levels(Data$contact)
NA_rows_indexes <- which(is.na(Data$contact))


pred =matrix(0,nrow =length(NA_rows_indexes),ncol =1)
for (i in 1:length(NA_rows_indexes)){
  pred[i,1] = predict(model,Data[i,c(1,3,4,5,11,12,15)] ,type="response")
}

j=1
for (i in NA_rows_indexes){
  Data[i,9]=pred[j,1]
  j = j+1
} 

for (i in 1:length(NA_rows_indexes)){
  if (pred[i,1]>0.5){
    pred[i,1] = 'telephone'
  }
    else{pred[i,1] = 'cellular'}
  }

```
##טיפול במאפיינים
טרנספורמציה למשתנה previouse
```{r}
boxplot(Data$previous~Data$y,data=Data, main="y dependency in previous", 
  	xlab="y", ylab="previous")
boxplot(sqrt(Data$previous)~Data$y,data=Data, main="y dependency in sqrt(previous)", 
  	xlab="y", ylab="previous")

```
דיסקרטיזציה לpdays
```{r}
sum(Data$pdays  == -1)
sum(Data$pdays >= 0 & Data$pdays <= 100)
sum(Data$pdays > 100 & Data$pdays <= 200)
sum(Data$pdays > 200 & Data$pdays <= 300)
sum(Data$pdays > 300 & Data$pdays <= 400)
sum(Data$pdays > 400)

data$pdays = cut(data$pdays,breaks = c(-Inf,0,100,200,300,400,Inf),labels = c("-1","0-100","100-200","200-300","300-400","400+"))
```