---
title: "welch t-tests"
author: sheli and nanav
date: June 4, 2018
output:
  word_document: default
  html_document: default
  pdf_document: default
---
 
```{r setup, include=FALSE}
knitr::opts_chunk$set(echo = TRUE)
```

```{r}

filePathDefects <- choose.files()
Defects_in_argaz <- read.csv(filePathDefects,header=TRUE)

filePathUtility <- choose.files()
daily_utility <- read.csv(filePathUtility,header=TRUE)

filePathProfit <- choose.files()
daily_profit <- read.csv(filePathProfit,header=TRUE)

```


#רווח סמך ממוצע פגומים בארגז תקין מצב קיים וחלופה 1 
```{r}
Welchtest1 <-  t.test(x= Defects_in_argaz$existing.situation  ,y=Defects_in_argaz$alternative1,alternative ="two.sided",paired=FALSE,var.equal=FALSE,conf.level=0.99)
 print(Welchtest1)
 
```

 
#2 רווח סמך ממוצע פגומים בארגז תקין מצב קיים וחלופה 

```{r}
Welchtest2 <-  t.test(x= Defects_in_argaz$existing.situation  ,y=Defects_in_argaz$alternative2,alternative ="two.sided",paired=FALSE,var.equal=FALSE,conf.level=0.99)
 print(Welchtest2)
```
 
#רווח סמך ממוצע פגומים בארגז תקין חלופה 1 וחלופה 2

```{r}
Welchtest3 <-  t.test(x= Defects_in_argaz$alternative1  ,y=Defects_in_argaz$alternative2,alternative ="two.sided",paired=FALSE,var.equal=FALSE,conf.level=0.99)
 print(Welchtest3)
``` 


#רווח סמך נצילות עובדים ממוצעת ליום מצב קיים וחלופה 1

```{r}
Welchtest4 <-  t.test(x= daily_utility$existing.situation ,y=daily_utility$alternative1,alternative ="two.sided",paired=FALSE,var.equal=FALSE,conf.level=0.99)
 print(Welchtest4)
``` 

#רווח סמך נצילות עובדים ממוצעת ליום מצב קיים וחלופה 2

```{r}
Welchtest5 <-  t.test(x= daily_utility$existing.situation ,y=daily_utility$alternative2,alternative ="two.sided",paired=FALSE,var.equal=FALSE,conf.level=0.99)
 print(Welchtest5)
``` 

#רווח סמך נצילות עובדים ממוצעת ליום חלופה 1 וחלופה 2

```{r}
Welchtest6 <-  t.test(x= daily_utility$alternative1 ,y=daily_utility$alternative2,alternative ="two.sided",paired=FALSE,var.equal=FALSE,conf.level=0.99)
 print(Welchtest6)
``` 
 
 
#רווח סמך רווח ממוצע ליום מצב קיים וחלופה 1
```{r}
Welchtest7 <-  t.test(x= daily_profit$existing.situation ,y=daily_profit$alternative1,alternative ="two.sided",paired=FALSE,var.equal=FALSE,conf.level=0.99)
 print(Welchtest7)
``` 


#רווח סמך רווח ממוצע ליום מצב קיים וחלופה 2

```{r}
Welchtest8 <-  t.test(x= daily_profit$existing.situation ,y=daily_profit$alternative2,alternative ="two.sided",paired=FALSE,var.equal=FALSE,conf.level=0.99)
 print(Welchtest8)
``` 

#רווח סמך רווח ממוצע ליום חלופה 1 וחלופה 2

```{r}
Welchtest9 <-  t.test(x= daily_profit$alternative1 ,y=daily_profit$alternative2,alternative ="two.sided",paired=FALSE,var.equal=FALSE,conf.level=0.99)
 print(Welchtest9)
``` 